臺灣新北地方法院刑事判決
111年度審易字第1146號
公  訴  人  臺灣新北地方檢察署檢察官
被      告  劉家愷


上列被告因妨害自由等案件，經檢察官提起公訴（110年度偵字
第35103號），被告於本院準備程序中就被訴事實為有罪之陳述
，經告知簡式審判程序之旨，並聽取當事人之意見後，經本院裁
定行簡式審判程序，判決如下：
    主  文
劉家愷犯恐嚇危害安全罪，處罰金新臺幣捌仟元，如易服勞役，
以新臺幣壹仟元折算壹日。
    事  實
一、劉家愷與鄒政勳為同事關係，詎劉家愷因故不滿鄒政勳，竟
    基於恐嚇危害安全之犯意，於民國110年4月11日10時39分起
    至41分許，在其等所屬公司使用之「天誠水電空調」LINE群
    組（共6人）內，以暱稱「小揚」傳送「鄒政勳 你想吃拳嗎
    」、「今天你就不要回倉庫」、「鄒政勳　晚上你頭準備破
    」等文字，以此加害生命、身體之事通知鄒政勳，使鄒政勳
    心生畏懼，致生危害於安全。
二、案經鄒政勳宏訴由新北市政府警察局中和分局報告臺灣新北
    地方檢察署檢察官偵查起訴。
    理  由
一、查本案被告劉家愷所犯係死刑、無期徒刑、最輕本刑為3年
    以上有期徒刑以外之罪，且非高等法院管轄第一審案件，其
    於準備程序中就被訴事實為有罪之陳述，經本院告知簡式審
    判程序之旨，並聽取公訴人、被告之意見後，經裁定進行簡
    式審判程序審理，則本案證據之調查，依刑事訴訟法第273
    條之2規定，自不受同法第159條第1項、第161條之2、第161
    條之3、第163條之1及第164條至第170條規定之限制，合先
    敘明。　　
二、前揭犯罪事實，業據被告劉家愷於警詢、本院準備程序及審
    理時均坦承不諱，核與證人即告訴人鄒政勳於警詢中證述之
    情節相符（見偵字卷第11至13頁），並有通聯調閱查詢單、
    LINE截圖各1份等附卷可佐（見偵字卷第19頁、第21頁），
    足認被告前揭自白與事實相符，應堪採信。本案事證明確，
    被告上開犯行堪予認定，應予依法論科。
三、論罪科刑：
(一)罪名：
　　核被告所為，係犯刑法第305條之恐嚇危害安全罪。
(二)罪數：
　　被告於110年4月11日10時39至41分許，先後傳送上開訊息向
    告訴人恐嚇之行為，時間密接延續，且均係侵害同一法益，
    其各次行為同質性高，各行為之獨立性極為薄弱，依一般社
    會健全觀念，在時間差距上，難以強行分開，在刑法評價上
    ，以視為數個舉動之接續施行，合為包括之一行為予以評價
    ，較為合理，故其各次行為應論以接續犯之一罪。　
(三)量刑：
　　爰審酌被告與告訴人為同事，縱有爭執，亦應依循和平正軌
    方法處理，竟不思理性行事，以言語恐嚇告訴人，使其心生
    畏懼，犯罪之動機、目的、手段均無可取；兼衡告訴人所受
    侵害之程度，並參以被告為高職畢業之智識程度（見本院卷
    附之個人戶籍資料查詢結果）、於本院審理時自陳之家庭生
    活與經濟狀況（見本院審判筆錄第4頁），及犯後坦承犯行
    ，且與告訴人達成和解並賠償損害完畢，告訴人願宥恕被告
    上開恐嚇行為，並請求對被告從輕量刑，有本院調解筆錄影
    本1份在卷可參等一切情狀，量處如主文所示之刑，並諭知
    如易服勞役之折算標準。
四、不另為不受理判決部分：　　
(一)公訴意旨另以：被告於上開時間，基於公然侮辱之犯意，在
    其等所屬公司使用之「天誠水電空調」LINE群組（共6人）
    內，以暱稱「小揚」傳送「幹你娘」、「操幾百」等文字，
    足以貶損鄒政勳之人格尊嚴。經鄒政勳提出告訴，因認被告
    此部分另犯刑法第309條第1項公然侮辱罪嫌等語。
(二)按告訴乃論之罪，告訴人於第一審言詞辯論終結前，得撤回
    其告訴；又告訴經撤回者，法院應諭知不受理之判決，刑事
    訴訟法第238條第1項、同法第303條第3款分別定有明文。
(三)公訴意旨認被告此部分所為，另涉犯刑法第309條第1項之公
    然侮辱罪，依同法第314條規定，須告訴乃論。茲因被告與
    告訴人業經調解成立，告訴人並已具狀撤回告訴，有本院調
    解筆錄影本、刑事撤回告訴狀各1份附卷可稽，揆諸上開法
    文說明，原應就此部分為不受理判決，惟因公訴意旨認此部
    分公然侮辱罪與被告上開所犯恐嚇危害安全罪間，具有想像
    競合之裁判上一罪關係，爰不另為不受理判決之諭知。　
據上論斷，應依刑事訴訟法第273條之1第1項、第299條第1項前
段，刑法305條、第42條第3項前段，刑法施行法第1條之1第1項
，判決如主文。　　
本案經檢察官謝丞勳偵查起訴，檢察官高智美到庭執行職務。
中　　華　　民　　國　　111 　年　　7 　　月　　27　　日
                  刑事第二十五庭  法  官  白光華
以上正本證明與原本無異　　　　　　　　　
如不服本判決，應於判決送達後20日內敘明上訴理由，向本院提
出上訴狀 (應附繕本) ，上訴於臺灣高等法院。其未敘述上訴理
由者，應於上訴期間屆滿後20日內向本院補提理由書「切勿逕送
上級法院」。
                                  書記官　楊貽婷
中　　華　　民　　國　　111 　年　　7 　　月　　27　　日
附錄本案論罪科刑所引法條：
中華民國刑法第305條
以加害生命、身體、自由、名譽、財產之事恐嚇他人，致生危害
於安全者，處2年以下有期徒刑、拘役或9千元以下罰金。